臺灣嘉義地方法院刑事判決　　　　　　　　　　　　　九十三年度易字第二三九號
　　公　訴　人　臺灣嘉義地方法院檢察署檢察官
　　被　　　告　甲○○
右列被告因竊盜案件，經檢察官提起公訴（九十三年度偵字第六二一四號），本院判
決如左：
    主  文
甲○○竊盜，累犯，處有期徒刑月，如易科罰金，以佰元折算壹日。
    事  實
一、甲○○於民國（以下同）八十六年間因犯強盜罪，經本院以八十六年度訴字第五
    四三號判決判處有期徒刑三年二月，嗣因提起上訴，經臺灣高等法院臺南分院以
    八十六年度上訴字第一七○一號判決上訴駁回確定，而於八十九年九月十五日縮
    短刑期執行完畢。詎其仍不知悔改，竟意圖為自己不法之所有，於九十三年十月
    二十日下午一時三十分許，騎乘機車一輛前往乙○○所有坐落嘉義縣阿里山鄉樂
    野村二鄰地號二九三號甜柿園內，徒手竊取乙○○所有之甜柿三十三顆（價值約
    新臺幣二千四百七十元），得手後置於其所攜之袋內，旋為乙○○發覺而報警當
    場查獲。
二、案經乙○○訴由嘉義縣警察局竹崎分局報告臺灣嘉義地方法院檢察署檢察官偵查
    起訴。
    理  由
一、訊據被告甲○○固不否認有於前開時間在告訴人乙○○之甜柿園內，惟矢口否認
    有何竊盜犯行，辯稱：伊是向告訴人買甜柿不是偷，伊有給付告訴人訂金，告訴
    人亦有給收據，又告訴人並未目睹伊偷甜柿，遺留現場之甜柿一包，並非伊所竊
    得，為警查獲當時伊手中及所騎機車上均未有甜柿云云。然查：
    (一)被告雖曾向告訴人購買甜柿，惟係在本件案發前約十天，與本案無關等情，除
      據被告自承無訛外，復據證人即告訴人於本院審理時證述無訛，而觀諸被告所
      提出之收據上記載日期亦為九十三年十月十三日，此有該收據一紙附卷可稽（
      見本院卷第二五頁），堪認被告辯稱：伊是向告訴人買甜柿不是偷，伊有給付
      告訴人訂金，告訴人亦有給收據乙節，與本案並無關連，自無足取。
    (二)又被告如何於右揭時、地竊取告訴人之上開甜柿，除據告訴人於警詢時指訴綦
      詳外（見警卷第四至五頁），復經證人即告訴人於偵查及本院審理時均結證稱
      ：「有村民打電話告訴我，被告之機車停在我的柿園旁，我就趕過去，被告就
      在機車旁附近偷採我的柿子，．．，我看了十分鐘確定是在偷採後，才叫我太
      太打電話報警．．．，被告徒手拉，我是直接目擊他偷，被告將甜柿放入一個
      塑膠袋中（即警卷第八頁第二張照片之塑膠袋），．．．沒開放果園，被告亦
      未打電話告知要去採甜柿．．．，為警逮捕時他跑到路旁，發現情況不對，後
      來就自己走回來。」等語屬實（見本院卷第六八至七八頁），而被告於警詢中
      亦供承當天因找不到告訴人，只是採幾顆甜柿回去吃等語（見警卷第三頁），
      此外，復有告訴人所具之被害報告單及贓物認領保管單各一紙、現場照片四幀
      可資佐證（見警卷第六至九頁）。據此，堪認被告確係未經告訴人之同意即前
      往上開柿園竊取該等甜柿，嗣為告訴人當場發覺而報警查獲，始未及將已竊得
      於袋內之該等甜柿取走，而棄置於案發現場之事實，要屬無疑。
    (三)綜上所述，被告所辯，無非事後卸責之詞，難以採信，本案事證明確，其犯行
      堪以認定。
二、核被告所為，係犯刑法第三百二十條第一項之普通竊盜罪。查被告於八十六年間
    因犯強盜罪，經本院以八十六年度訴字第五四三號判決判處有徒刑三年二月，復
    因提起上訴，經臺灣高等法院臺南分院以八十六年度上訴字第一七○一號判決上
    訴駁回確定，而於八十九年九月十五日縮短刑期執行完畢，有臺灣嘉義地方法院
    檢察署刑案資料查註紀錄表及臺灣高等法院被告全國前案紀錄表各一份在卷可憑
    ，其於受有期徒刑之執行完畢後五年以內，再犯本案有期徒刑以上刑之罪，為累
    犯，應依刑法第四十七條規定加重其刑。爰審酌被告之品行非佳、國中畢業之智
    識程度、犯罪之動機、目的、手段、所得財物非多及其犯罪所生危害不大，暨犯
    罪後飾詞否認犯行態度不佳等一切情狀，量處如主文所示之刑，並諭知如易科罰
    金，以銀元三百元折算一日之標準，以示懲儆。
據上論斷，應依刑事訴訟法第二百九十九條第一項前段，刑法第三百二十條第一項、
第四十七條、第四十一條第一項前段，罰金罰鍰提高標準條例第一條前段、第二條，
判決如主文。
本案經檢察官周欣潔到庭執行職務。
中      華      民      國    九十三    年     十二     月    二十三    日
                            臺灣嘉義地方法院刑事第一庭
                            審判長法  官  許  進  國
                                  法  官  林  坤  志
                                  法  官  游  悅  晨
右正本證明與原本無異。
如不服本判決，應於判決送達後十日內向本院提出上訴狀( 應附繕本 )。告訴人或被
害人如對於本判決不服者，應具備理由請求檢察官上訴，其上訴期間之計算係以檢察
官收受判決正本之日期為準。
中      華      民      國    九十三    年     十二     月    二十三    日
                                 書記官   陳  湘  蓉
如不服本判決，應於送達後十日內，向本院提出上訴狀。
附錄本判決論罪之法條：
中華民國刑法第三百二十條
意圖為自己或第三人不法之所有，而竊取他人之動產者，為竊盜罪，處五
年以下有期徒刑、拘役或五百元以下罰金。
意圖為自己或第三人不法之利益，而竊佔他人之不動產者，依前項之規定
處斷。
前二項之未遂犯罰之。
